# 收购上市公司控股权公允价的确定

提问人：song2003921 时间：2020-01-09 16:09:55
请问陈老师@chenyiwei： 相应国家为民企纾困的精神，A国企收购了B上市公司的控股权，请问购买日B的公允价值可以直接用当日股票价格计算吗？还是需要专门评估？

回答人：chenyiwei
通常情况下，除非有明显证据表明交易不公允或者存在利益输送（个人理解这种可能性极小），否则应视作支付的收购价款或者支付的增资款即代表了投资成本，并据此计算购买日应确认的商誉。